【裁判字號】    98,易,3427
【裁判日期】    990119
【裁判案由】    毒品危害防制條例
【裁判全文】
臺灣臺中地方法院刑事判決              98年度易字第3427號
公  訴  人  臺灣臺中地方法院檢察署檢察官
被      告  乙○○
上列被告因施用毒品案件，經檢察官提起公訴(98年度毒偵字第3
391號)，被告於本院準備程序進行中就被訴事實為有罪之陳述，
經本院裁定進行簡式審判程序，判決如下：
    主  文
乙○○施用第二級毒品，累犯，處有期徒刑柒月。
    犯罪事實及理由
一、犯罪事實：
(一)乙○○前於民國89年因施用毒品案件，經本院裁定送觀察勒
    戒後，認有繼續施用毒品之傾向，再經本院裁定令入往戒治
    處所施以強制戒治，於90年8月29日停止戒治交付保護管束
    ，於91年1月9日保護管束期滿視為執行完畢，由臺灣臺中地
    方法院檢察署檢察官以91年度戒毒偵字第60號為不起訴確定
    ；又於92年間因持有毒品案件，經本院以93年度簡字第19號
    判處有期徒刑5月確定；同年再因施用毒品案件，經同署檢
    察官聲請強制戒治並提起公訴，強制戒治部分，經本院裁定
    送戒治處所施以強制戒治，因法律修正報結於93年1月9日釋
    放出所；所涉刑案部分，經本院以93年度中簡字第180號判
    處有期徒刑5月確定，上開2罪經合併定應執行有期徒刑9月
    確定，於93年12月28日執行完畢；復於94年間因施用毒品案
    件，經本院以94年度訴字第2711號判處有期徒刑10月、7月
    ，應執行有期徒刑1年3月確定，於96年3月27日假釋交付保
    護管束，於96年4月21日保護管束期滿，未經撤銷假釋，所
    餘刑期視為執行完畢。仍不知悔改，無法戒除毒癮，復基於
    施用第二級毒品海洛因之犯意，於98年7月28日某時，在其
    位於臺中市○區○○○街91巷6號住處，以將甲基安非他命
    置於玻璃球吸食器內，點火燒烤產生煙霧以吸食氣體之方式
    ，施用第二級毒品甲基安非他命1次。嗣於98年7月30日上午
    9時55分許，經臺灣臺中地方法院檢察署觀護人通知其到場
    採集尿液送驗，結果呈現甲基安非他命陽性反應，始查悉上
    情。
(二)案經臺灣臺中地方法院檢察署檢察官自動檢舉偵查起訴。
二、理由：
(一)本案被告乙○○所犯係死刑、無期徒刑、最輕本刑為3年以
    上有期徒刑以外之罪，被告於準備程序中就被訴事實為有罪
    之陳述，經告知簡式審判程序之旨，並聽取公訴人及被告之
    意見後，本院認為適宜而依刑事訴訟法第273條之1第1項規
    定，裁定進行簡式審判程序，且依同法第273條之2、第159
    條第2項之規定，不適用傳聞法則有關限制證據能力之相關
    規定，合先敘明。
(二)據以論罪之證據名稱：
    1.被告乙○○於偵訊及本院審理時之自白。
    2.臺灣臺中地方法院檢察署受保護管束人尿液檢體監管記錄
      表、詮昕科技股份有限公司濫用藥物尿液檢驗報告各1紙
      。
    3.臺灣臺中地方法院檢察署刑案資料查註紀錄表、臺灣高等
      法院被告前案紀錄表各1份。
    4.綜上各節相互佐證，被告自白核與事實相符，應堪採信，
      本案事證明確，被告犯行堪以認定，應予依法論科。
(三)論罪與量刑：
    1.按施用第一、二級毒品為犯罪行為，毒品危害防制條例第
      10條定有處罰明文。故施用第一、二級毒品者，依前揭規
      定本應科以刑罰。惟基於刑事政策，對合於一定條件之施
      用者，則依同條例第20條、第23條之規定，施以觀察、勒
      戒及強制戒治之保安處分。又毒品危害防制條例於92年7
      月9日修正公布，自93年1月9日施行，其中第20條、第23
      條將施用毒品之刑事處遇程序，區分為「初犯」及「五年
      內再犯」、「五年後再犯」。依其立法理由之說明：「初
      犯」，經觀察、勒戒或強制戒治後，應為不起訴處分或不
      付審理之裁定；經觀察、勒戒或強制戒治執行完畢釋放後
      ，「五年內再犯」者，因其再犯率甚高，原實施之觀察、
      勒戒及強制戒治既已無法收其實效，爰依法追訴或裁定交
      付審理。至於經觀察、勒戒或強制戒治執行完畢釋放後，
      「五年後再犯」者，前所實施之觀察、勒戒或強制戒治已
      足以遮斷其施用毒品之毒癮，為期自新及協助其斷除毒癮
      ，仍適用「初犯」規定，先經觀察、勒戒或強制戒治之程
      序。從而依修正後之規定，僅限於「初犯」及「五年後再
      犯」2種情形，始應先經觀察、勒戒或強制戒治程序。倘
      被告於五年內已再犯，經依法追訴處罰，縱其第3次(或第
      3次以上)再度施用毒品之時間，在初犯經觀察、勒戒或強
      制戒治執行完畢釋放五年以後，已不合於「五年後再犯」
      之規定，且因已於「五年內再犯」，顯見其再犯率甚高，
      原實施觀察、勒戒或強制戒治，已無法收其實效，即應依
      該條例第10條處罰(最高法院97年度第5次刑事庭會議決議
      參照)。被告乙○○前因施用毒品案件，於91年1月9日強
      制戒治執行完畢釋放，已如前述，本次公訴人起訴被告施
      用毒品之犯行係於98年7月28日，雖距離前述強制戒治執
      行完畢釋放日已逾5年，然被告於前述強制戒治執行完畢
      釋放日後5年內即曾因再犯施用毒品案件，先後經本院以
      93年度中簡字第180號、94年度訴字第2711號判決分別判
      處罪刑確定，揆諸前開說明，公訴人就被告本案施用毒品
      之犯行提起公訴，核無違誤，自應由本院依法判決。
    2.按甲基安非他命為毒品危害防制條例第2條第項第2款所明
      定之第二級毒品。核被告乙○○所為，係犯毒品危害防制
      條例第10條第2項之施用第二級毒品罪。被告為供己施用
      而於施用前持有第二級毒品之低度行為，為其施用之高度
      行為所吸收，不另論罪。
    3.查被告有如犯罪事實欄所載論罪科刑執行情形，有卷附臺
      灣高等法院被告前案紀錄表1份可按，其受有期徒刑執行
      完畢後5年以內再故意犯本案法定刑為有期徒刑之罪，為
      累犯，應依刑法第47條第1項規定加重其刑。
    4.爰審酌被告前經觀察、勒戒、強制戒治之執行，仍未能戒
      斷其施用毒品之惡習，猶因施用甲基安非他命再犯本案，
      無視於毒品對於自身健康之戕害及國家對於杜絕毒品犯罪
      之禁令，顯未衷心悛悔，漠視法令之禁制，惟兼衡酌其施
      用甲基安非他命所生危害實以自戕健康為主，於他人尚無
      明顯重大危害，及犯後終能供認無隱，態度尚佳等一切情
      狀，量處如主文所示之刑。
三、應適用之法條：
    依刑事訴訟法第273條之1第1項、第299條第1項前段、第310
    條之2、第454條，毒品危害防制條例第10條第2項，刑法第1
    1條前段、第47條第1項，判決如主文。
本案經檢察官甲○○到庭執行職務。
中    華    民    國    99    年    1     月    19    日
                  刑事第十七庭    法  官  簡芳潔
以上正本證明與原本無異。
如不服本判決應於收受送達後10日內向本院提出上訴書狀，並應
敘述具體理由；其未敘述上訴理由者，應於上訴期間屆滿後20日
內向本院補提理由書（均須按他造當事人之人數附繕本）「切勿
逕送上級法院」。
                                  書記官  呂苗澂
中    華    民    國    99    年    1     月    19    日
附錄論罪科刑法條全文：
毒品危害防制條例第10條
施用第一級毒品者，處6月以上5年以下有期徒刑。
施用第二級毒品者，處3年以下有期徒刑。

司法院資訊處製作；財團法人民間司法改革基金會備份。
